臺灣高雄地方法院刑事判決
111年度審易字第28號
公  訴  人  臺灣高雄地方檢察署檢察官
被      告  簡有助



上列被告因竊盜案件，經檢察官提起公訴（110年度偵字第22369
號），本院判決如下：
    主  文
簡有助犯攜帶兇器侵入住宅竊盜未遂罪，共貳罪，各處有期徒刑
伍月，如易科罰金，均以新臺幣壹仟元折算壹日。應執行有期徒
刑玖月，如易科罰金，以新臺幣壹仟元折算壹日。
    事  實
一、簡有助意圖為自己不法所有，基於竊盜之犯意，分別為：
（一）於民國110年7月11日凌晨0時57分許，攜帶客觀上足為兇
      器使用之未扣案鐵條1支，騎乘車牌號碼000-000號普通重
      型機車，侵入高雄市○○區○○路000巷00號綺麗世界大樓地
      下室停車場後，持前開鐵條插入楊慶凡所有之車牌號碼00
      0-0000號、819-KFU號普通重型機車之鑰匙孔而著手竊盜
      上開車輛，嗣因無法啟動上開車輛而未遂，復騎乘車牌號
      碼000-000號普通重型機車離去。
（二）另於110年7月13日凌晨3時27分許，攜帶客觀上足為兇器
      使用之未扣案鐵條1支，徒步侵入高雄市○○區○○路000巷00
      號綺麗世界大樓地下室停車場後，持前開鐵條插入高小珍
      所有之車牌號碼000-0000號普通重型機車、9692-PA號自
      小客貨車之鑰匙孔而著手竊盜上開車輛，嗣因無法啟動上
      開車輛而未遂。嗣因楊慶凡、高小珍持鑰匙無法發動渠等
      之車輛，且發現鑰匙孔有破壞痕跡遂報警處理，經警調閱
      監視器畫面循線查獲。
二、案經高雄市政府警察局林園分局報告臺灣高雄地方檢察署檢
    察官偵查起訴。
    理  由
壹、證據能力部分：
    按被告以外之人於審判外之陳述雖不符刑事訴訟法第159條
    之1至之4等4條之規定，而經當事人於審判程序同意作為證
    據，法院審酌該言詞陳述或書面陳述作成時之情況，認為適
    當者，亦得為證據。當事人、代理人或辯護人於法院調查證
    據時，知有第159條第1項不得為證據之情形，而未於言詞辯
    論終結前聲明異議者，視為有前項之同意，刑事訴訟法第15
    9條之5定有明文。本判決如後所引用被告以外之人於審判外
    所為之陳述，雖屬傳聞證據，且無刑事訴訟法第159條之1 
    至之4等4條規定情形，然檢察官、被告均已知悉上開陳述屬
    傳聞證據，而於準備程序時表示同意作為證據（見本院卷第
    33頁），且未於言詞辯論終結前聲明異議，依刑事訴訟法第
    159條之5規定，應有證據能力。
貳、認定事實所憑證據及理由：
一、訊據被告固坦承於事實欄所載時間2度進入綺麗世界大樓地
    下室停車場，並持鐵條插入車輛鑰匙孔之事實，惟矢口否認
    有何竊盜犯行，辯稱：伊以為是朋友的車，所以故意去開玩
    笑云云（見警卷第2頁、本院卷第31頁、第151頁）。經查：
（一）被告2度進入綺麗世界大樓地下室停車場，持鐵條插入車
      輛鑰匙孔等情，業據證人即被害人楊慶凡、高小珍於警詢
      證述明確，並有監視器錄影畫面翻拍照片、現場照片等在
      卷可佐，且為被告所不爭執，此部分事實應堪認定。
（二）被告為智識正常之成年人，其於夜間持鐵條，進入住宅大
      樓地下室停車場，持鐵條插入車輛鑰匙孔，衡以一般通常
      經驗，被告顯係著手於竊盜之行為無訛。被告雖以前詞辯
      稱，然並未提出任何友人之資料供本院調查，且車輛鑰匙
      孔係發動車輛所必要，倘遭以鐵條插入破壞，將造成使用
      者重大之不便，朋友間斷無以鐵條插入車輛鑰匙孔開玩笑
      之理，況被告2度進入停車場，共持鐵條插入4輛車之鑰匙
      孔，被告豈有誤認4台車之可能，足認被告所辯顯係事後
      卸責之詞，不足採信，實難以被告空言辯稱，而對其為有
      利之認定。
（三）綜上所述，本件事證明確，被告上述犯行，均堪認定，應
      予依法論科。
二、論罪科刑：
（一）法律適用：
　　　按刑法第321條第1項第1款之侵入住宅竊盜罪，其所謂「
      住宅」，乃指人類日常居住之場所而言，公寓或大樓均屬
      之。又大樓或公寓住宅之地下室停車場，係附屬於該大樓
      或公寓，為該種住宅居住人生活起居場所之一部分，與住
      宅之關係密不可分，綜上，侵入公寓或大樓之地下室停車
      場竊盜，難謂無同時妨害居住安全之情形，自應成立刑法
      第321條第1項第1款侵入住宅竊盜罪。復按刑法第321條第
      1項第3款所謂之兇器，其種類並無限制，凡客觀上足對人
      之生命、身體、安全構成威脅，具有危險性者均屬之，且
      祇須行竊時攜帶此種具有危險性之兇器為已足，並不以攜
      帶之初有行兇之意圖為必要，查被告行竊時所攜帶之鐵條
      雖未扣案，然既可用以破壞車輛之鑰匙孔，可認其質地堅
      硬，如持以攻擊人身，顯然對人之生命、身體、安全構成
      威脅而具危險性，自屬兇器無訛。
（二）罪名：
　　　是核被告如事實欄一（一）、（二）所為，均係犯刑法第
      321條第2項、第1項第1款、第3款之攜帶兇器侵入住宅竊
      盜未遂罪。被告2次所為均已著手於竊盜行為之實行，惟
      因未能竊得車輛，均屬未遂犯，爰均依刑法第25條第2項
      規定，按既遂犯之刑度減輕其刑。被告所犯上開2罪間，
      犯意各別，行為互殊，應予分論併罰。
（三）刑罰裁量：
      爰以行為人之責任為基礎，並審酌被告不思以正當方法獲
      取所需，竟攜帶兇器侵入大樓地下室停車場意圖竊取他人
      財物，破壞社會治安，所為實有不該；且犯後否認犯行，
      態度非佳，兼衡被告之素行、本件犯罪之手段、情節、所
      生危害、智識程度、家庭生活及經濟狀況等一切具體情狀
      （涉被告個人隱私，均詳卷），各量處如主文所示之刑，
      併諭知易科罰金之折算標準，並定其應執行之刑及諭知易
      科罰金之折算標準。又被告犯案用之鐵條，並未扣案，亦
      非違禁物，為免執行困難，爰不予宣告沒收。
據上論斷，應依刑事訴訟法第299條第1項前段、第284條之1前段
，刑法第321條第2項、第1項第1款、第3款、第41條第1項前段、
第8項、第25條第2項、第51條第5款，刑法施行法第1條之1 ，判
決如主文。
本案經檢察官蘇聰榮提起公訴，檢察官范文欽到庭執行職務。
中　　華　　民　　國　　111 　年　　7 　　月　　19　　日
                  刑事第五庭  法  官    黃政忠
以上正本證明與原本無異。
如不服本判決應於收受判決後20日內向本院提出上訴書狀，並應
敘述具體理由。其未敘述上訴理由者，應於上訴期間屆滿後20日
內向本院補提理由書(均須按他造當事人之人數附繕本)「切勿逕
送上級法院」。
「因疫情而遲誤不變期間，得向法院聲請回復原狀」。
中　　華　　民　　國　　111 　年　　7 　　月　　20　　日
                              書記官    儲鳴霄
附錄本案論罪科刑法條：
刑法第321條
犯前條第1項、第2項之罪而有下列情形之一者，處6月以上5年以
下有期徒刑，得併科50萬元以下罰金：
一、侵入住宅或有人居住之建築物、船艦或隱匿其內而犯之。
二、毀越門窗、牆垣或其他安全設備而犯之。
三、攜帶兇器而犯之。
四、結夥三人以上而犯之。
五、乘火災、水災或其他災害之際而犯之。
六、在車站、港埠、航空站或其他供水、陸、空公眾運輸之舟、
    車、航空機內而犯之。
前項之未遂犯罰之。